臺灣板橋地方法院交通事件裁定　　　　99年度交聲字第2344號
原處分機關　交通部公路總局臺北區監理所板橋監理站
異　議　人
即受處分人　魏啟原
上列異議人即受處分人因違反道路交通管理處罰條例案件，對於
交通部公路總局臺北區監理所板橋監理站民國99年7 月20日板監
裁字第裁41-C00000000號違反道路交通管理事件裁決處分聲明異
議，本院裁定如下：
    主  文
原處分撤銷。
魏啟原不罰。
    理  由
一、按汽車已領有號牌而未懸掛或不依指定位置懸掛者，處汽車
    所有人新臺幣（下同）3,600 元以上10,800元以下罰鍰，並
    禁止其行駛，且牌照亦應吊銷之，道路交通管理處罰條例第
    12條第1 項第7 款、第2 項分別定有明文。次按汽車號牌懸
    掛位置，除原設有固定位置外，應依下列規定懸掛固定：機
    器腳踏車及拖車號牌每車1 面，應正面懸掛於車輛後端之明
    顯適當位置，汽車號牌不得變造損毀、塗抹或粘貼其他材料
    、加裝邊框或霓虹燈、裝置旋轉架、顛倒懸掛或以安裝其他
    器具之方式使不能辨認其牌號，並不得以他物遮蔽，如有污
    穢，致不能辨認其牌號時，應洗刷清楚，道路交通安全規則
    第11條第1 項第3 款、第2 項亦有明定。是道路交通管理處
    罰條例第12條第1 項第7 款所稱「不依指定位置懸掛車牌」
    ，應以汽車所有人是否將汽車號牌懸掛於車輛後端之「明顯
    適當位置」為斷。又所謂「汽車」者，係指在道路上不依軌
    道或電力架線而以原動機行駛之車輛（包括機器腳踏車），
    道路交通安全規則第2 條第1 項第1 款並有規定。
二、原處分意旨略以：異議人即受處分人（下稱受處分人）魏啟
    原所有之車牌號碼WSE-931 號輕型機車，於民國99年5 月6
    日上午9 時5 分許，行經（改制前）臺北縣板橋市縣○○道
    與民權路口時，因該機車之號牌不依指定位置懸掛，經（改
    制前）臺北縣政府警察局板橋分局交通分隊警員當場製以北
    縣警交大字第C00000000 號舉發違反道路交通管理事件通知
    單（下稱本件舉發通知單）舉發，受處分人於99年5 月21日
    應到案日期前之同年月17日到案提出申訴，經原處分機關函
    請原舉發機關調查結果，仍認有本件違規情事，原處分機關
    乃於99年7 月20日以板監裁字第裁41-C00000000號違反道路
    交通管理事件裁決書（下稱本件裁決書），依道路交通管理
    處罰條例第12條第1 項第7 款、第2 項及違反道路交通管理
    事件統一裁罰基準表等規定，裁處受處分人5,400 元罰鍰，
    並吊銷汽車牌照等情。
三、異議意旨略以：受處分人之車老舊，找不到下面塑膠，又車
    走的慢，常被撞壞，便用鐵絲綁上面一點，茲附照片1 張等
    語。
四、經查：
（一）受處分人魏啟原所有之車牌號碼WSE-931 號輕型機車，於
      上述時、地，經（改制前）臺北縣政府警察局板橋分局交
      通分隊警員攔查，以上開機車有不依指定位置懸掛車牌之
      違規情事，當場製單舉發乙節，受處分人於聲明異議狀中
      不否認有此舉發，核與舉發警員戴忠慶所為舉發經過情形
      報告相符，有板橋警察分局舉發道路交通管理事件答辯報
      告書1 件在卷可證，復有上開本件舉發通知單、（改制前
      ）臺北縣政府警察局板橋分局99年7 月7 日北縣警板交裁
      字第0990026296號函及本件裁決書各1 件附卷可憑，堪信
      屬實。
（二）惟原處分機關認受處分人有上開違規之情，無非以向原舉
      發單位製單員警查證，並以舉發過程皆有照相存證，逕以
      客觀上已足明白確認而認定違規屬實如上。經本院向原舉
      發機關函調當時所為採證照片1 張，經（改制前）臺北縣
      政府警察局板橋分局99年8 月18日北縣警板交裁字第0990
      033918號函暨其檢附該舉證相片1 張在卷可按。而觀諸該
      採證照片，本件系爭機車之號牌係正面裝設於該機車正後
      方之明顯位置，於號牌之上方鏤空之長條狀螺絲釘孔處，
      以右邊1 顆螺絲及左右邊皆綁以鐵絲方式固定在機車車身
      後方置物架下方，而該機車檔泥板上方處業已破裂，雖由
      該機車號牌正方後面觀之，該號牌懸掛位置較高而與一般
      機車號牌懸掛位置有別，但無論從該號牌之正後方或側面
      觀之，仍得以輕易辨別該車牌號碼，換言之，上開號牌所
      存瑕疵並未達不能辨別號牌之程度，又號牌上並未加裝任
      何器具或以他物遮蔽，其上車號亦明確清晰，並無刻意遮
      掩或污損不能辨識之情事。是以現存之積極證據，尚無從
      認定系爭機車號牌已達使一般用路人無法辨識或警員無從
      依科學方法採證之程度，並無違反上揭道路交通安全規則
      第11條第1項 第3 款、第2 項所定之懸掛號牌情形，自無
      法認為已該當道路交通管理處罰條例第12條第1 項第7 款
      所稱「不依指定位置懸掛車牌」要件。
五、綜上所述，依現存證據尚不足以使本院形成受處分人有上揭
    違規事實之確信，原處分機關未予詳查，遽予裁罰，於法尚
    有未合。本件異議為有理由，應由本院撤銷原處分，另為受
    處分人不罰之諭知，以昭審慎。
據上論斷，應依道路交通事件處理辦法第19條前段，裁定如主文
。
中    華    民    國    100   年    2     月    25    日
                      交通法庭  法  官  方鴻愷
以上正本證明與原本無異。
如不服本裁定應於送達後5日內向本院提出抗告狀。
                                書記官  江怡萱
中    華    民    國   100    年    2     月    25    日